【裁判字號】    98,訴緝,21
【裁判日期】    980617
【裁判案由】    毒品危害防制條例等
【裁判全文】
臺灣基隆地方法院刑事判決              98年度訴緝字第21號
公  訴  人  臺灣基隆地方法院檢察署檢察官
被      告  甲○○
上列被告因毒品危害防制條例等案件，經檢察官提起公訴（96年
度偵字第3424號），本院判決如下：
    主  文
本件公訴不受理。
    理  由
一、公訴意旨如起訴書之記載（如附件）。
二、按被告死亡者，應諭知不受理之判決，刑事訴訟法第303 條
    第5款定有明文
三、查被告甲○○業於民國98年5月4日死亡，此有法務部戶役政
    連結作業系統個人基本資料及個人除戶資料附卷可稽。依據
    首開說明，爰不經言詞辯論，逕為不受理之判決。
四、據上論斷，應依刑事訴訟法第303條第5款、第307 條，判決
    如主文。
中    華    民    國    98    年    6     月    17    日
                  刑事第一庭審判長法  官  王福康
                                  法  官  鄭培麗
                                  法  官  劉桂金
以上正本證明與原本無異。
如不服本判決應於收受送達後10日內向本院提出上訴書狀，並應
敘述具體理由；其未敘述上訴理由者，應於上訴期間屆滿後20日
內向本院補提理由書 (均須按他造當事人之人數附繕本)「切勿
逕送上級法院」。
中    華    民    國    98    年    6     月    17    日
                                  書記官  彭淑芳
【附件】
臺灣基隆地方法院檢察署檢察官起訴書    96年度偵字第3424號
被      告  甲○○  男  53歲（民國○○年○月○日生）
                    住基隆市七堵區○○○街33號之1,2樓
                    國民身分證統一編號：Ｚ000000000號
上列被告因違反毒品危害防制條例等案件，已經偵查終結，認應
該提起公訴，茲將犯罪事實及證據並所犯法條分敘如下：
            犯罪事實
一、甲○○明知安非他命、愷他命，均屬毒品危害防制條例第二
    條第二項所明定列管之第二及第三級毒品，不得非法運輸及
    販賣，亦屬懲治走私條例公告不得私運進口之甲項第四款管
    制物品，復明知日本產製之ＭＩＬＤ  ＳＥＶＥＮ香菸業經
    日商香煙產業股份有限公司向我國經濟部智慧財產局申請註
    冊登記，享有商標專用權，且仍於專用存續期間，非經商標
    權人同意，不得於同一或類似商品使用近似或相同之商標，
    亦不得明知為仿冒商標之商品而私運進口，竟基於運輸、販
    賣營利第二、三級毒品及輸入仿冒商標之商品犯意，於民國
    九十五年七月間，冒用「昱合庭科技有限公司」（以下簡稱
    昱合庭公司）名義，擬透過不知情之振倡報關行（原名永立
    報關行）負責人陳翰霖（原名陳雲飛）自香港申報進口一只
    40呎貨櫃（櫃號ＣＲＸＵ776837）來臺，申報品名為木製品
    。同年七月十六日該只貨櫃由「ＫＡＯＨＳＩＮＧ  ６２８
    Ｎ」輪運抵基隆，德翔船務代理股份有限公司（以下簡稱德
    翔公司）通知昱合庭公司貨櫃已抵達，昱合庭公司始知遭冒
    名進口該批貨物，即向法務部調查局航業海員調查處檢舉。
    甲○○見事跡敗露未報關領櫃，翌日經法務部調查局航業海
    員調查處會同財政部基隆關稅局查獲該只貨櫃夾藏仿冒日本
    製ＭＩＬＤ  ＳＥＶＥＮ香菸180 箱（每箱50條），並循線
    於同年十月十七日在上開180 箱之私菸中，查獲夾藏之安非
    他命50小包，淨重903.58公克以及愷他命700小包，淨重133
    17.12 公克。嗣經本署檢察官指揮法務部調查局航業海員調
    查處及基隆憲兵隊，依德翔公司所提供真正受貨人之000000
    0000電話，查獲甲○○之弟莊澤生（已另案提起公訴）涉嫌
    走私第二、三、四級毒品後查獲本案。
二、案經法務部調查局航業海員調查處移送偵辦。
            證據並所犯法條
一、訊據被告甲○○矢口否認上揭犯行，辯稱上開仿冒之私菸及
    第二、三級毒品並非其走私進口云云。惟查，扣案之毒品及
    私菸分別送法務部調查局及傑太日煙國際股份有限公司鑑定
    結果，送驗之毒品為第二、第三級毒品，送驗之私菸係仿冒
    日本製ＭＩＬＤ  ＳＥＶＥＮ商標之私菸，此分別有法務部
    調查局95年12月6日調科壹字第09522214290號鑑定書影本及
    傑太日煙國際股份有限公司九十五年八月四日ＪＴＺ○○○○○○
    ○○○1號函影本在卷可憑。且本案被告並不否認曾找過證人陳
    翰霖報關進口大貨雜貨，而本案之貨櫃到港後，以00000000
    00號行動電話打電話給證人陳翰霖，請其幫忙報關者即係被
    告，此為證人陳翰霖結證明確，並有通聯調閱查詢單影本附
    卷可稽。而0000000000號ＳＩＭ卡係莊澤生在被告所承租之
    基隆市○○○路103巷170號2 樓拾獲，此亦經莊澤生證述明
    確。再參之莊澤生知道第二次測謊之目的係要施測上開ＳＩ
    Ｍ卡是否為被告所交付後，即拒絕施測等情，足見被告所辯
    應係卸責之詞委無可採，其犯行應堪認定。
二、按安非他命及愷他命分屬毒品危害防制條例第二條第二項第
    二、三款所明定列管之第二、三級毒品，不得販賣、運輸；
    又所謂販賣者，只要有販入行為即已足，並不以實際售出為
    必要，亦即，不以購入後復行賣出為必要，如行為人以營利
    目的購入或賣出，有一於此，犯罪即已完成（最高法院二十
    五年非字第一二三號判例可資參照），被告甲○○既以營利
    之目的，販入第二、三級毒品，係犯毒品危害防制條例第四
    條第二、三項之販賣第二、三級毒品罪。次查行政院依懲治
    走私條例第二條第四項授權公告之「管制物品項目及其數額
    」，其甲項管制進口物品第四款係規定：毒品危害防制條例
    所列毒品及其製劑、罌粟種子、古柯種子及大麻種子；且甲
    項之管制物品均不限數額。安非他命、愷他命既為毒品危害
    防制條例所明定列管之第二、三級毒品，則其應屬懲治走私
    條例公告管制物品項目及其數額甲項第四款之管制進出口物
    品，被告甲○○以前述夾藏方式，私運安非他命、愷他命進
    口之犯行，係犯毒品危害防制條例第四條第二、三項之運輸
    第二、三級毒品罪及懲治走私條例第二條第一項之私運管制
    物品進口罪。被告利用不知情之「ＫＡＯＨＳＩＮＧ  ６２
    ８Ｎ」之船員遂行其私運安非他命、愷他命進口之犯行，為
    間接正犯。被告持有第二級、第三級毒品安非他命及愷他命
    之低度行為，應為其販賣、運輸第二、第三級毒品安非他命
    及愷他命之高度行為所吸收，不另論罪。另被告明知為仿冒
    之私菸仍予輸入，係犯商標法第八十二條及菸酒管理法第四
    十六條第四項之罪。被告以一個行為同時販賣、運輸安非他
    命、愷他命及輸入仿冒私菸之行為，為異種想像競合犯，應
    依刑法第五十五條之規定，論以罪名較重之毒品危害防制條
    例第四條第二項之販賣第二級毒品罪。扣案之毒品安非他命
    安非他命淨重903.58公克、愷他命淨重13317.12公克及仿冒
    日本製ＭＩＬＤ  ＳＥＶＥＮ香菸180 箱（每箱50條）等物
    均請依法宣告沒收。爰審酌被告犯罪之動機、目的、手段、
    數量及犯後之態度等情，請判處被告無期徒刑。
三、依刑事訴訟法第251條第1項提起公訴。
    此  致
臺灣基隆地方法院
中    華    民    國    96    年    8     月    13    日
                              檢察官  賴  正  聲
本件正本證明與原本無異
中    華    民    國    96    年    8     月    16    日
                              書記官  陳  文  聰
所犯法條
毒品危害防制條例第4條2項
    製造、運輸、販賣第二級毒品者，處無期徒刑或七年以上有
    期徒刑，得併科新臺幣7百萬元以下罰金。
懲治走私條例第2條第4項
懲治走私條例第2條
    私運管制物品進口、出口逾公告數額者，處七年以下有期徒
    刑，得併科新臺幣3百萬元以下罰金。
    前項之未遂犯罰之。
    第一項所稱管制物品及其數額，由行政院公告之。
商標法第82條
    明知為前條商品而販賣、意圖販賣而陳列、輸出或輸入者，
    處一年以下有期徒刑、拘役或科或併科新臺幣5萬元以下罰
    金。
菸酒管理法第46條第4項
    輸入私菸、私酒者，處二年以下有期徒刑、拘役或科或併科
    新臺幣20萬元以上200萬元以下罰金。


司法院資訊處製作；財團法人民間司法改革基金會備份。
